臺灣高等法院高雄分院刑事判決　　　　　　　　　　九十一年度上易字第八九八號
　　上訴人
　　即被告　甲○○
右上訴人因竊盜案件，不服臺灣屏東地方法院九十一年度易字第三五三號中華民國九
十一年五月六日第一審判決（起訴案號：臺灣屏東地方法院檢察署九十一年度偵字第
一三三六號），提起上訴，本院判決如左：
      主  文
上訴駁回。
      事  實
一、甲○○基於意圖為自己不法所有之概括犯意，自民國九十一年二月十四日起至同
    年三月二日止，在乙○○所經營位於屏東縣屏東市○○○路一四七號之「冠倫Ｖ
    ＣＤ光碟出租店」，持自己所有客觀上足以對人之身體、生命造成威脅，具有危
    險性、足供凶器使用之止血鉗一把，平均二天一次，連續竊取店內乙○○所有之
    ＶＣＤ、ＤＶＤ光碟片多次，得手後藏匿於其位於屏東縣屏東市○○里○○街一
    一七巷三三號四樓之一之住處。嗣於九十一年三月二日下午五時四十分許，重施
    故技，於上開光碟出租店又竊得五片ＶＣＤ光碟，得手後離去時，始在該店前為
    巡邏員警當場查獲，而扣得止血鉗一把、ＶＣＤ光碟片五片，並循線在甲○○前
    開住處起獲先前所竊得之ＶＣＤ、ＤＶＤ光碟片共一百八十二片，前後共計竊得
    光碟一百八十七片（詳如附表所示）。
二、案經屏東縣警察局屏東分局報請台灣屏東地方法院檢察署檢察官偵查起訴。
      理  由
一、訊據上訴人即被告甲○○固對有於上開時地多次持止血鉗竊取光碟之犯行坦承不
    諱，惟於原審審理中矢口否認有何竊盜之故意，辯稱：我有去拿光碟片，但目的
    是要給我兒子一個教訓，並不是真心要偷的，我已經把光碟片分類準備要歸還，
    我是要讓我兒子知道監獄是什麼樣子，但我兒子現在還不知道這件事，我有留很
    多證據要讓檢方偵辦，但店員很笨，我留下很多線索，還提醒店員注意，結果還
    抓不到我，止血鉗只是竊盜的工具，沒有要當兇器的意思云云，嗣於本院審理中
    則坦承竊盜不諱。經查：
（一）右開犯罪事實，業據被害人乙○○於原審法院指訴：我們比較重要的片子都有
      鎖起來，被告用手偷的是比較舊的片，我們沒有防盜的，用止血鉗偷的是比較
      貴的，有防盜的，被告用止血鉗把片子從防盜鎖抽出來帶走，這樣大門的感應
      器就不會感應，他很聰明，是有計畫的等語綦詳，並有贓物認領保管單一紙、
      止血鉗一把及其照片二幀附卷可稽。
（二）被告於警訊時並未對何以屢次竊取光碟片一節有所辯解，於偵訊時則稱：我是
      因為和老闆曾經吵過架，所以氣憤才偷的，我犯錯願意接受處罰，希望能糾正
      廠商廣告不實等語，顯見被告確有竊盜之故意。是被告對上開多次行竊之客觀
      犯行既有認識，主觀上即有竊盜之故意，其辯稱並無故意，尚難採信。又事發
      迄今已近二月，被告尚未告知其子此事，益徵被告上開辯解係為空言狡辯。況
      被告之意如僅在求被查獲以警惕其子，何以需連續行竊多次，竊取數量多達一
      百八十七片之光碟？又何必唯恐門口感應器感應，而以止血鉗將較貴重之光碟
      由防盜匣中夾出後竊取？顯見上開所辯均係臨訟卸責之詞，委無足採。
（三）查上開止血鉗全長為十六公分，尾部鋸齒部分約四公分，材質為鐵製，至為尖
      硬，如持以行兇，足以對人身造成傷害，自屬兇器之一種，被告雖認其並未持
      止血鉗行兇，然攜帶兇器之所以加重處罰，係著眼於竊盜之當時，如為人發覺
      ，行為人可能以所攜帶之兇器造成人身傷害，較一般普通竊盜之危險性為高，
      故立法者認有加重處罰之必要，並不以竊盜當時有無對人行兇為必要，是被告
      上開所辯，為事後避重就輕、卸責之詞。綜上，本件事證明確，被告犯行堪以
      認定。
二、核被告所為，係犯刑法第三百二十一條第一項第三款之加重竊盜罪。被告先後多
    次犯行，時間緊接，所犯係犯罪構成要件相同之罪，顯係基於概括犯意為之，為
    連續犯，依刑法第五十六條之規定，以一罪論，並加重其刑。又公訴人認被告尚
    涉犯同條項第一款之夜間侵入住宅罪，惟上開光碟出租店係一營業場所，任何人
    均可進出，並非住宅或有人居住之建築物，亦無侵入之可言。公訴人顯有誤會，
    併此敘明。
三、原審因依刑法第三百二十一條第一項第三款、第五十六條、第三十八條第一項第
    二款之規定，並審酌被告所竊光碟之價值及數量、情節尚非重大等一切情狀，量
    處有期徒刑柒月，扣押被告犯罪所用之止血鉗一把，為其所有，業據其自承在卷
    ，併依刑法第三十八條第一項第二款之規定宣告沒收。認事用法，核無不合，量
    刑亦屬妥適。被告上訴意旨，以原審量刑過重，指摘原判決不當，為無理由，應
    予駁回。
據上論斷，應依刑事訴訟法第三百六十八條，判決如主文。
本案經檢察官鄭文貴到庭執行職務。
中      華      民      國     九十一     年    七       月    十七     日
                              臺灣高等法院高雄分院刑事第九庭
                                  審判長法官  張明松
                                        法官  江泰章
                                        法官  任森銓
右正本證明與原本無異。
不得上訴。
                                      書記官  施耀程
中      華      民      國     九十一     年    七       月    十九     日
附錄
中華民國刑法第三百二十一條第一項第三款
犯竊盜罪而有左列情形之一者，處六月以上五年以下有期徒刑：
三  攜帶兇器而犯之者。
                                                                   Ａ
附表：
